【裁判字號】    89,台抗,644
【裁判日期】    891207
【裁判案由】    確認債權存在
【裁判全文】
最高法院民事裁定                                八十九年度台抗字第六四四號
    再 抗告 人  甲○○
                乙○○
    右  一  人
    訴訟代理人  丁榮聰律師
右再抗告人因與行政院衛生署桃園醫院等間確認債權存在事件，就相對人永大機電工
業股份有限公司參加訴訟後提起第二審上訴，對於中華民國八十九年九月二十八日台
灣高等法院裁定（八十九年度抗字第三二三四號），提起再抗告，本院裁定如左：
    主  文
再抗告駁回。
再抗告訴訟費用由再抗告人負擔。
    理  由
按「送達於應受送達人之住居所、事務所或營業所行之。」民事訴訟法第一百三十六
條第一項本文定有明文。本件相對人永大機電工業股份有限公司主張伊在第一審台灣
桃園地方法院（下稱桃園地院）為輔助被告行政院衛生署桃園醫院，經已參加訴訟，
嗣為輔助該醫院而對第一審判決提起上訴後迄未收受桃園地院於民國八十九年五月十
九日所為限期補繳第二審裁判費之裁定，詎桃園地院竟以伊逾期未繳納第二審裁判費
為由，將伊之上訴裁定駁回，自有未合等語。原法院以：相對人於桃園地院曾具狀委
任住於台北市○○○路○段一二九號一五樓之三之賴重堯律師為訴訟代理人，並指定
其為送達代收人，有委任狀一紙附卷可稽。然經核閱桃園地院八十九年五月十九日命
補繳第二審裁判費裁定之送達證書上「應受送達人姓名住址」欄記載為「台北市○○
○路○段一二九號一五樓之三永大機電工業股份有限公司法定代理人許雪霞」，並未
載明送達代收人之姓名為賴重堯律師，雖該送達證書蓋有「台北市○○○路○段一二
七號（原裁定漏載一二九號）春暉金龍名廈服務台收發章」之印章（未蓋管理員名章
），但此地址與賴重堯律師之狀載住址未盡一致，而相對人公司地址又非設於該處，
則該大廈服務台人員收受該裁定正本之後是否確已轉交給賴重堯律師或相對人而發生
送達效力，尚待釐清。茲桃園地院據此送達證書，遽認相對人已合法收受前揭裁定，
而逾期未補繳裁判費，逕以裁定駁回其上訴，不無可議。乃廢棄桃園地院八十九年七
月五日所為駁回第二審上訴之裁定，經核於法並無違背。再抗告論旨謂賴重堯律師之
處所位於台北市○○○路○段一二九號春暉金龍名廈一五樓之三，而春暉金龍名廈服
務台人員既經收受前述命補繳第二審裁判費之裁定，應認已發生合法送達之效力，況
桃園地院之判決及桃園地院駁回相對人獨立上訴之裁定均係送達至台北市○○○路○
段一二七號、一二九號春暉金龍名廈，並已由服務台人員轉交給賴重堯律師，具見桃
園地院命相對人補繳第二審裁判費之裁定，該服務台人員應無不轉交相對人之理等詞
，指摘原裁定不當，求予廢棄，非有理由。
據上論結，本件再抗告為無理由，依民事訴訟法第四百九十二條第一項、第九十五條
、第七十八條，裁定如主文。
中      華      民      國    八十九    年     十二     月      七      日
                              最高法院民事第八庭
                                  審判長法官  蘇  茂  秋
                                        法官  徐  璧  湖
                                        法官  李  慧  兒
                                        法官  謝  正  勝
                                        法官  高  孟  焄
      右正本證明與原本無異
                                              書  記  官
中      華      民      國    八十九    年     十二     月     二十     日


司法院資訊處製作；財團法人民間司法改革基金會備份。
